【裁判字號】    98,易,228
【裁判日期】    980218
【裁判案由】    竊盜等
【裁判全文】
臺灣板橋地方法院刑事判決               98年度易字第228號
公  訴  人  臺灣板橋地方法院檢察署檢察官
被      告  丙○○
                      2號3樓.
上列被告因竊盜等案件，經檢察官提起公訴（97年度偵字第3492
9 號），本院判決如下：
    主  文
丙○○犯如附表所列各罪，各處如附表所示之刑。有期徒刑部分
，應執行有期徒刑拾月，扣案之一字螺絲起子、十字螺絲起子各
乙支均沒收；罰金部分，應執行新臺幣壹萬元，如易服勞役，以
新臺幣壹仟元折算壹日。
    事  實
一、丙○○前因竊盜案件，經臺灣臺北地方法院以92年度簡字第
    92號判決判處有期徒刑1 年、緩刑4 年確定，嗣又因竊盜案
    件，經同法92年度簡字第2409號判決判處有期徒刑3 月確定
    ，前開緩刑宣告亦因而遭撤銷，另又因竊盜案件，分別經上
    揭法院93年度簡字第379 號判決判處拘役40日確定、及本院
    93年度簡字第820 號判決判處拘役59日確定，以上刑之宣告
    經合併執行，於民國94年5 月11日縮刑期滿執行完畢。丙○
    ○繼又因竊盜案件，經本院以95年度易字第224 號判處有期
    徒刑1 年2 月確定；復因竊盜案件，經臺灣臺北地方法院以
    95年度易字第1197號判處有期徒刑7 月確定；再因違反毒品
    危害防制條例案件，經本院以95年度訴字第2664號判處有期
    徒刑9 月確定，嗣上揭3 罪本院以96年度聲減字4058號裁定
    分別減為有期徒刑7 月、3 月15日、4 月15日，並定應執行
    有期徒刑7 月確定，而於97年8 月31日縮刑期滿執行完畢。
    詎仍不知悔改，竟意圖為自己不法之所有，而為以下之犯行
    ：
  (一)於97年12月24日凌晨2 時50分前之某時分，在臺北市○○區
    ○○路附近某處，拾獲真實姓名年籍不詳之人所遺失之機車
    鑰匙2 支，而將之侵占入己。復於同日凌晨2 時50分許，在
    臺北市○○區○○路168 號前，以上開拾得之機車鑰匙竊取
    黃獺所有而由乙○○所使用之車號HY V-236號重型機車1部
    ，得手後供己代步使用。
  (二)又於97年12月24日凌晨2 時50分許至4 時5 分許間之某時分
    ，在臺北縣板橋市○○街文聖國小旁，拾獲之真實姓名年籍
    不詳之人所遺失之剪刀1 把，而將之侵占入己。復於同日凌
    晨4 時5 分許，攜帶客觀上均可為兇器之其所有一字螺絲起
    子、十字螺絲起子各1 把、暨前揭所拾獲之剪刀1 把（起訴
    書漏載十字螺絲起子1 把部分），騎乘上開竊得之車號HYV-
    236 號重型機車，行至臺北縣板橋市○○路21巷1 號前，另
    基於損壞他人汽車車門之鑰匙孔以竊取車內物品之毀損暨竊
    盜犯意，持上開拾獲之剪刀，破壞林文旭所有停放於該處之
    車號JX-068 5號自用小客車駕駛座側之車門鑰匙孔，致該車
    門鎖損壞致令不堪使用，足以生損害於林文旭後，即進入該
    車駕駛座內，以其所有之一字螺絲起子1 把拆卸車內之汽車
    音響，並以前揭剪刀將線路剪斷，復竊取林文旭放置於車內
    之零錢新臺幣（下同）68元，得手後旋遭林文旭、甲○○父
    子發覺，而報警當場查獲，並自丙○○身上起獲一字螺絲起
    子、十字螺絲起子、剪刀各1 支、及鑰匙2 支、現金68 元
    等物，始查悉上情。
二、案經林文旭告訴及臺北縣政府縣警察局海山分局移送臺灣板
    橋地方法院檢察署檢察官偵查起訴。
    理  由
一、按被告以外之人於審判外之言詞或書面陳述，除法律有規定
    者外，不得作為證據；又被告以外之人於審判外之陳述，雖
    不符合同法第159 條之1 至第159 條之4 之規定，但經當事
    人於審判程序同意作為證據，法院審酌該言詞陳述或書面陳
    述作成時之情況，認為適當者，亦得為證據。當事人、代理
    人或辯護人於法院調查證據時，知有第159 條第1 項不得為
    證據之情形，而未於言詞辯論終結前聲明異議者，視為有前
    項之同意，刑事訴訟法第159 條第1 項，及第159 條之5 ，
    分別定有明文。本判決下列所引用之各該被告以外之人於審
    判外之陳述，雖屬傳聞證據，惟均經當事人於法院準備程序
    及審判期日中表示無意見，而不予爭執，且迄至言詞辯論終
    結前亦未再聲明異議，法院審酌此等證據資料製作時之情況
    ，尚無違法不當及證明力明顯過低之瑕疵，亦認為以之作為
    證據應屬適當，故揆諸前開規定，依刑事訴訟法第159 條之
    5 規定，認前揭證據資料均例外有證據能力。
二、上揭事實，迭據丙○○於警偵及本院審理時均坦承不諱，核
    與證人乙○○於警詢、證人林文旭、甲○○於警詢、偵查中
    所指訴失竊之情節相符，且有臺北縣政府警察局海山分局搜
    索扣押筆錄、扣押物品目錄表、車輛尋獲電腦輸入單各1 份
    ，贓物認領保管單暨車籍查詢基本資料各2 份、現場照片16
    張，及自被告身上起獲之一字螺絲起子、十字螺絲起子、剪
    刀各1 支、鑰匙2 支、現金68元等物可資佐證，足徵被告之
    任意性自白核與事實相符，而堪採信。從而本案事證明確，
    被告犯行堪以認定。
三、按刑法第321 條第1 項第3 款之攜帶兇器竊盜罪，係以行為
    人攜帶兇器竊盜為其加重條件，此所謂兇器，其種類並無限
    制，凡客觀上足對人之生命、身體、安全構成威脅，具有危
    險性之兇器均屬之，且祇須行竊時攜帶此種具有危險性之兇
    器為已足，並不以攜帶之初有行兇之意圖為必要（最高法院
    79年台上字第5253號判例可資參照）。查被告丙○○攜帶一
    字螺絲起子、十字螺絲起子、剪刀各一把，至如事實欄一(二)
    所示之時間、地點竊盜被害人林文旭所有之財物，而該一字
    螺絲起子、十字螺絲起子及剪刀等物，均金屬材質，質地堅
    硬而尖銳，足對人之生命、身體、安全構成威脅，堪認客觀
    上具危險性之兇器無誤。是核被告就事實欄一(一)所為，係犯
    刑法第337 條之侵占遺失物罪、同法第320 條第1 項之普通
    竊盜罪；另其就事實欄一(二)所為，係犯刑法第337 條之侵占
    遺失物罪、同法第354 條之毀損罪、第321 條第1 項第3 款
    之攜帶兇器竊盜罪。又被告所犯上開5 罪，犯意各別，行為
    互殊，應予分論併罰。另被告前有如事實欄所載之罪刑宣告
    及執行紀錄，有臺灣高等法院被告前案紀錄表在卷可稽，其
    於有期徒刑執行完畢後五年內故意再犯有期徒刑以上之普通
    竊盜罪、攜帶兇器竊盜罪、毀損罪等3 罪部分，均應依累犯
    之規定加重其刑。爰審酌被告有上述多次之竊盜前科，素行
    非佳，衡以其犯罪之動機、目的、手段、又其正值盛年，身
    體健全，竟不思向上，因貪圖己利而漠視他人權益，對被害
    人等人之財產所生危害程度，及其犯罪後均已坦承犯行、態
    度良好等一切情狀，各量處如附表所示之刑，及就罰金部分
    諭知易服勞役之折算標準，並就有期徒刑部分、罰金部分分
    別定應執行之刑，暨再就罰金部分諭知易服勞役之折算標準
    ，以資懲儆。末者，自被告身上起出之一字螺絲起子、十字
    螺絲起子各1 支均其所有之物，且均為其攜帶而為如事實欄
    一(二)之加重竊盜犯行所用之工具等情，業經被告自承在卷，
    應依刑法第38條第1 項第2 款之規定予以沒收。至被告其餘
    供其犯毀損或加重竊盜所用之鑰匙2 支、剪刀1 把，則因均
    非屬被告所有，爰無從併予宣告沒收，附此敘明。
據上論斷，應依刑事訴訟法第299 條第1 項前段，刑法第320 條
第1 項、第321 條第1 項第3 款、第337 條、第354 條、第47條
第1 項、第42條第3 項、第51條第5 款、第51條第7 款、第38條
第1 項第2 款，刑法施行法第1 條之1 第1 項、第2 項前段，判
決如主文。
本案經檢察官江祐丞到庭執行職務。
中    華    民    國    98    年    2     月    18    日
                      刑事第十七庭  法  官  邱景芬
以上正本證明與原本無異。
如不服本判決應於收受判決後10日內向本院提出上訴書狀，並
應敘述具體理由。其未敘述上訴理由者，應於上訴期間屆滿後
20日內向本院補提理由書（均須按他造當事人之人數附繕本）
「切勿逕送上級法院」。
                                書記官  黃文儀
中    華    民    國    98    年    2     月    18    日
附錄本案論罪科刑法條全文：
中華民國刑法第320條
意圖為自己或第三人不法之所有，而竊取他人之動產者，為竊盜
罪，處 5 年以下有期徒刑、拘役或 5 百元以下罰金。
意圖為自己或第三人不法之利益，而竊佔他人之不動產者，依前
項之規定處斷。
前二項之未遂犯罰之。
中華民國刑法第321條
犯竊盜罪而有左列情形之一者，處 6 月以上、 5 年以下有期徒
刑：
一、於夜間侵入住宅或有人居住之建築物、船艦或隱匿其內而犯
之者。
二、毀越門扇、牆垣或其他安全設備而犯之者。
三、攜帶兇器而犯之者。
四、結夥三人以上而犯之者。
五、乘火災、水災或其他災害之際而犯之者。
六、在車站或埠頭而犯之者。
前項之未遂犯罰之。
中華民國刑法第337條
意圖為自己或第三人不法之所有，而侵占遺失物、漂流物或其他
離本人所持有之物者，處 5 百元以下罰金。
中華民國刑法第354條
毀棄、損壞前二條以外之他人之物或致令不堪用，足以生損害於
公眾或他人者，處2年以下有期徒刑、拘役或5百元以下罰金。
附表：
┌──┬────────────────┬───────┬─────────────┐
│編號│犯罪事實                        │所犯法條及罪名│宣告刑                    │
├──┼────────────────┼───────┼─────────────┤
│一  │於97年12月24日凌晨2 時50分前之某│刑法第337 條之│意圖為自己不法之所有，而侵│
│    │時分，在臺北市○○區○○路附近某│侵占遺失物罪、│占遺失物，處罰金新臺幣仟│
│    │處，拾獲真實姓名年籍不詳之人所遺│同法第320 條第│元，如易服勞役，以新臺幣壹│
│    │失之機車鑰匙2 支，將之侵占入己；│1項 之普通竊盜│仟元折算壹日。            │
│    │復於同日凌晨2 時50分許，在臺北市│罪            ├─────────────┤
│    │萬華區○○路168 號前，以上開拾得│              │竊盜，累犯，處有期徒刑肆月│
│    │之機車鑰匙竊取黃獺所有而由乙○○│              │。                        │
│    │所使用之車號HYV-236 號重型機車1 │              │                          │
│    │部而得手。                      │              │                          │
├──┼────────────────┼───────┼─────────────┤
│二  │於97年12月24日凌晨2 時50分許至4 │刑法第337 條之│意圖為自己不法之所有，而侵│
│    │時5 分許間之某時分，在臺北縣板橋│侵占遺失物罪、│占遺失物，處罰金新臺幣仟│
│    │市○○街文聖國小旁，拾獲真實姓名│同法第354 條之│元，如易服勞役，以新臺幣壹│
│    │年籍不詳之人所遺失之剪刀乙把，將│毀損罪、同法第│仟元折算壹日。            │
│    │之侵占入己後；復於同日凌晨4 時5 │321條第1項第3 ├─────────────┤
│    │分許，攜帶客觀上均可為兇器之其所│款之加重竊盜罪│攜帶兇器竊盜，累犯，處有期│
│    │有一字螺絲起子、十字螺絲起子各1 │              │徒刑柒月。扣案之一字螺絲起│
│    │支，及前揭拾獲之剪刀1 支，騎乘先│              │子、十字螺絲起子各壹支均沒│
│    │前所竊得車號HYV-236 號之重型機車│              │收。                      │
│    │，行至臺北縣板橋市○○路21巷1 號│              ├─────────────┤
│    │前，持上開拾獲之剪刀，破壞林文旭│              │損壞他人之汽車車門鎖，足以│
│    │所有停放於該處之車號JX-0685 號自│              │生損害於他人，累犯，處罰金│
│    │用小客車駕駛座側之車門鎖，致令不│              │新臺幣捌仟元，如易服勞役，│
│    │堪使用，足以生損害於林文旭後，即│              │以新臺幣壹仟元折算壹日。  │
│    │進入該車駕駛座內，以其所有之一字│              │                          │
│    │螺絲起子及前揭拾獲之剪刀拆卸竊取│              │                          │
│    │車內汽車音響1 台，暨林文旭放置於│              │                          │
│    │車內之零錢68元而得手。          │              │                          │
└──┴────────────────┴───────┴─────────────┘


司法院資訊處製作；財團法人民間司法改革基金會備份。
